臺灣高等法院刑事判決　　　　　　　　　　　　　　九十一年度上易字第六七二號
　　上　訴　人
　　即　被　告　乙○○
　　選任辯護人　石麗卿
　　上　訴　人
　　即　被　告　甲○○
右上訴人因賭博案件，不服臺灣桃園地方法院八十九年度易字第一五八三號，中華民
國九十年九月三日第一審判決（起訴案號：臺灣桃園地方法院檢察署八十八年度偵字
第一五九四六號）提起上訴，本院判決如左：
    主  文
上訴駁回。
    事實及理由
一、本案經審理結果，認第一審以上訴人即被告甲○○、乙○○共同連續意圖營利，
    聚眾賭博，甲○○為累犯，二人均判處有期徒刑陸月，併科罰金壹拾萬元，有期
    徒刑如易科罰金，以參佰元折算壹日；罰金如易服勞役，以罰金總額與陸個月之
    日數比例折算，如附件一附表二所示之物均沒收；其認事用法及量刑均無不當，
應予維持；除原審事實及理由欄所載賭客「王俶君」、「周慧貞」「何賴金招」
    ，應更正為「王俶鈞」、「周慧珍」、「賴金招」外，其餘均引用第一審判決書
    記載之事實、證據及理由（如附件一、二）。
二、(一)被告甲○○上訴意旨稱：其對犯行已深知悔誤，原審量刑過重云云；被告乙○
      ○上訴以：其當日係第一次至現場賭博，經查獲後，因警員將其姓名載明於警
      局黑板上致使其餘賭客誤認其係賭場負責人，其並未與甲○○共同經營賭場云
      云，並請求傳訊證人即賭客邱奕茂、江美伶、羅美珠等人查明疑點。
    (二)按被告乙○○確有參與經營系爭賭場一節，除據共同參與經營之被告甲○○、
      同案被告周士琳、黃宗豪（二人均經原審判處有罪確定）於警訊時供述綦詳外
      ，復經證人即賭客莊勝吉、唐福榮、陳金發、羅美珠、江美伶、王素卿、干金
      蓮、張鳳珠等人於警訊時亦分別供證一致，互核相符等情，均經原審判決論述
      甚詳，被告乙○○上述辯稱係賭客誤認云云應係卸責之詞，實無可採。
    (三)至被告乙○○聲請傳訊證人邱奕茂、江美伶、羅美珠等人查明疑點一節：
      1.按證人江美伶於原審中已供明：其於警訊時所指陳乙○○抽頭之供述為實在
        等語明確（見原審卷第一五六頁），核已與前開二－(二)供證各節悉相符合。
      2.被告乙○○於本院供稱：伊當日係於晚間八、九時左右進入賭場，當時邱奕
        茂尚未到達，係伊向甲○○建議後，方由伊聯絡邱奕茂送貨（香煙、飲料等
        ）來賭場，邱奕茂送貨到達後不到三十分鐘即遭警查獲云云（見本院卷第四
        十五至四十七頁），核已與證人邱奕茂於警訊時供稱：伊是於八十八年十月
        十一日下午五時許，第一次進入該賭場參與賭場等語（見偵查卷第五十三頁
        背面）不符，復與本件經警查獲之時間歧異已明。
      3.至證人羅美珠已於原審更易前詞而與警訊中所供不符，而附合被告之詞，不
        足採信等情亦經原審指駁甚明。是本件事證已然明確，核無再行傳訊之必要
        。
    (四)原審審酌被告乙○○、甲○○二人之素行，經營賭場，助長賭風之不良氣習，
      從中牟取不法利益等犯罪情節，並斟酌二人經營賭場犯罪所得利益，依刑法第
      五十八條後段規定，就二人犯罪所得利益範圍內酌量加重其罰金數額等情，量
      處如附件一所示之刑核無不當，堪認妥適。被告甲○○以量刑過重為由，及被
      告乙○○猶執前詞，否認犯罪，指摘原判決不當，均無理由，應予駁回。
三、被告甲○○，經合法傳喚，無正當理由不到庭，爰不待其陳述，逕行判決。
四、據上論斷，應依刑事訴訟法第三百七十一條、第三百七十三條、第三百六十八條
    ，判決如主文。
本案經檢察官劉永清庭執行職務。
中      華      民      國    九十一    年      五      月      八      日
                              臺灣高等法院刑事第二十庭
                                  審判長法  官  葉  麗  霞
                                        法  官  范  清  銘
                                        法  官  段  景  榕
右正本證明與原本無異。
不得上訴。
                                        書記官  鐘  麗  芳
中      華      民      國    九十一    年      五      月      八      日
附錄：本案論罪科刑法條全文
刑法第二百六十八條
意圖營利，供給賭博場所或聚眾賭博者，處三年以下有期徒刑，得併科三
千元以下罰金。
